臺灣臺東地方法院交通事件裁定　　　　　　　　　　　九十三年度交聲字第四二號
　　異　議　人　甲○○
　　即受處分人
　　原處分機關　交通部公路總局高雄區監理所臺東監理站
　　代　表　人　楊財惠
右列受處分人因違反道路交通管理處罰條例案件，對於交通部公路總局高雄區監理所
臺東監理站裁決所九十三年六月十日所為之處分（原處分案號：東監違字第裁八一─
000000000、裁八一─000000000、裁八一─000000000
、裁八一─000000000、裁八一─000000000、裁八一─0000
00000、裁八一─000000000、裁八一─000000000、裁八一
─000000000、裁八一─000000000、裁八一─00000000
0、裁八一─000000000、裁八一─000000000、裁八一─000
000000、裁八一─000000000、裁八一─000000000、裁八
一─000000000、裁八一─000000000、裁八一─0000000
00、裁八一─000000000、裁八一─000000000、裁八一─00
0000000、裁八一─000000000、裁八一─000000000、裁
八一─000000000、裁八一─000000000、裁八一─000000
000、裁八一─000000000、裁八一─000000000、裁八一─0
00000000、裁八一─000000000、裁八一─000000000、
裁八一─000000000、裁八一─000000000、裁八一─00000
0000、裁八一─000000000、裁八一─000000000、裁八一─
000000000、裁八一─000000000、裁八一─000000000
、裁八一─000000000、裁八一─000000000、裁八一─0000
00000、裁八一─000000000、裁八一─000000000、裁八一
─000000000、裁八一─000000000、裁八一─00000000
0、裁八一─000000000、裁八一─000000000、裁八一─000
000000、裁八一─000000000、裁八一─000000000、裁八
一─000000000、裁八一─000000000、裁八一─0000000
00、裁八一─Ａ0000000Ａ、裁八一─一Ａ0000000、裁八一─一Ａ
0000000、裁八一─一Ａ0000000、裁八一─一Ａ0000000、裁
八一─一Ａ0000000、裁八一─一Ａ0000000、裁八一─一Ａ0000
000、裁八一─ＣＧ0000000、裁八一─一Ａ0000000、裁八一─一
Ａ0000000、裁八一─一Ａ0000000、裁八一─一Ａ0000000、
裁八一─一Ａ0000000、裁八一─一Ａ0000000、裁八一─一Ａ000
0000、裁八一─一Ａ0000000、裁八一─一Ａ0000000、裁八一─
一Ａ0000000、裁八一─一Ａ0000000、裁八一─一Ａ0000000
、裁八一─一Ａ0000000、裁八一─一Ａ0000000、裁八一─一Ａ00
00000、裁八一─一Ａ0000000、裁八一─一Ａ0000000、裁八一
─一Ａ0000000、裁八一─一Ａ0000000、裁八一─一Ａ000000
0、裁八一─一Ａ0000000、裁八一─一Ａ0000000號），聲明異議，
本院裁定如左：
    主  文
異議駁回。
    理  由
一、原處分意旨略以：異議人即受處分人甲○○自民國八十七年八月三十一日起至九
    十二年五月二十四日止，駕駛車牌號碼ＵＯ─二一八六、ＣＹ─九三八○號自用
    小客車，多次在臺北市區設○道路收費停車處所停車，嗣未依規定於八日內繳費
    ，經臺北市停車管理處以受處分人所有之汽車有前揭在道路收費停車處所停車不
    依規定繳費之違規事實，掣發北市警交（八七）字第000000000（八十
    七年九月二十二日填單）、000000000（八十七年九月二十五日填單）
    、000000000（八十七年十月十七日填單）、000000000（八
    十七年十月二十二日填單）、000000000（八十七年十一月五日填單）
    、000000000（八十七年十二月十四日填單）、000000000（
    八十七年十二月十六日填單）、000000000（八十七年十二月三十日填
    單）、000000000（八十七年十二月三十一日填單）、0000000
    00（八十八年一月十三日填單）、000000000（八十八年一月十八日
    填單）、000000000（八十八年一月二十日填單）、00000000
    0（八十八年一月二十六日填單）、000000000（八十八年一月二十八
    日填單）、000000000（八十八年一月二十八日填單）、000000
    000（八十八年一月二十九日填單）、000000000（八十八年二月五
    日填單）、000000000（八十八年二月十日填單）、00000000
    0（八十八年二月十二日填單）、000000000（八十八年二月二十二日
    填單）、000000000（八十八年二月二十二日填單）、0000000
    00（八十八年二月二十四日填單）、000000000（八十八年二月二十
    四日填單）、000000000（八十八年二月二十六日填單）、00000
    0000（八十八年三月一日填單）、000000000（八十八年三月二日
    填單）、000000000（八十八年三月五填單）、000000000（
    八十八年三月八日填單）、000000000（八十八年三月九日填單）、0
    00000000（八十八年三月十一日填單）、000000000（八十八
    年三月二十二日填單）、000000000（八十八年三月二十三日填單）、
    000000000（八十八年三月二十五日填單）、000000000（八
    十八年三月二十六日填單）、000000000（八十八年三月二十九日填單
    ）、000000000（八十八年三月三十日填單）、000000000（
    八十八年三月三十一日填單）、000000000（八十八年三月三十一日填
    單）、000000000（八十八年四月二日填單）、000000000（
    八十八年四月六日填單）、000000000（八十八年四月七日填單）、0
    00000000（八十八年四月八日填單）、000000000（八十八年
    四月九日填單）、000000000（八十八年四月十二日填單）、0000
    00000（八十八年四月十七日填單）、000000000（八十八年四月
    二十一日填單）、000000000（八十八年四月二十八日填單）、000
    000000（八十八年四月二十九日填單）、000000000（八十八年
    五月三十一日填單）、000000000（八十八年十一月十一日填單）、0
    00000000（八十八年十一月二十日填單）、000000000（八十
    九年一月十一日填單）、000000000（八十九年四月二十一日填單）號
    、北市交停字第Ａ0000000Ａ（八十九年五月十一日填單）、一Ａ000
    0000（八十九年五月十九日填單）、一Ａ0000000（八十九年五月二
    十五日填單）、000000000（八十八年六月二十五日填單）、一Ａ00
    00000（八十九年六月十二日填單）、一Ａ0000000（八十九年六月
    二十七日填單）、一Ａ0000000（八十九年七月二十日填單）、一Ａ00
    00000（八十九年八月九日填單）、一Ａ0000000（八十九年八月十
    五日填單）、一Ａ0000000（九十年一月九日填單）、一Ａ000000
    0（九十年一月二十日填單）、一Ａ0000000（九十年五月二十三日填單
    ）、一Ａ0000000（九十年七月十八日填單）、一Ａ0000000（九
    十一年三月二十一日填單）、一Ａ0000000（九十一年四月十七日填單）
    號舉發違反道路交通管理事件通知單逕行舉發，嗣受處分人於舉發通知單上所載
    應到案日期前向原處分機關為申訴，經原處分機關請舉發單位即臺北市停車管理
    處調查，仍認受處分人違規事實明確，乃以受處分人違反前述道路交通管理處罰
    條例第五十六條第一項第十一款規定之行為，依違反道路交通管理事件統一裁罰
    基準表，於九十三年六月十日裁處前揭舉發違反道路交通管理事件通知單每張均
    罰鍰新臺幣（下同）一千二百元。
三、異議意旨略以：(一)異議人並未收到繳費通知單，故無法繳交停車費，且繳費通知
    單皆由人工填寫，難保不出錯。(二)根據交通部八十八年四月三十日交路八十八字
    第○○三四六○號函，各地停車收費方式，可由地方政府自行衡處，臺北縣政府
    、桃園縣政府可免罰補繳停車費，臺北市停車管理處一樣可以不罰，且依上開函
    文，舉發單位應於違反行為日起三十日內，將相關資料移送管轄機關，為何異議
    人於五年後，始收到裁決書？(三)若仍應處罰，請降低罰鍰數額。
四、經查：
（一）按地方主管機關為因應停車之需要，得視道路交通狀況設置路邊停車場，並得
      向使用者收取停車費；又地方主管機關應於路邊停車場開放使用前，將設置地
      點、停車種類、收費方式、費率及其他事項公告週知，停車場法第十二條第一
      項、第十三條分別定有明文。而公有停車場與使用者間之關係，係行政機關就
      公法上具體事件所為之決定或其他公權力措施，而對「可確定之多數相對人」
      或「物」為客體直接發生法律效果之單方行政行為，亦即行政程序法上所稱之
      一般處分。參諸行政程序法第一百條第二項之規定：「一般處分之送達，得以
      公告或刊登政府公報或新聞紙代替之。」，是公有收費停車場所公告之停車繳
      費費率、收取方式及使用者之洽詢義務等一般處分之內容，應於公告時即生與
      送達同一之效力。
（二）本件異議人確曾於臺北市之收費停車場停車逾限未繳費而經警舉發，有舉發違
      反道路交通管理事件通知單及違規查詢報表在卷可稽，而其所停車之道路停車
      場係經地方主管機關即臺北市停車管理處依法設置以人工計時收費之路邊停車
      場，異議人就此亦不爭執，則參諸臺北市停車管理處就各該收費路段均已依行
      政程序法第一百條及停車場法第十三條規定，於政府公報、里長辦公室公告且
      於收費路段均設有收費時間、費率及未見單須查詢及查詢電話，和未依法繳費
      依道路交通管理處罰條例處罰之告示牌，已明確告知駕駛人停車離場時如未見
      補繳單，可於停車（次日）起八日內向該處查詢補繳，依前揭行政程序法之規
      定，本件就停車有關收費、舉發等特別規定所為之一般處分，已經合法送達、
      生效無疑。況臺北市停車管理處設置以人工計時收費之路邊停車場，道路地面
      通常均劃置白色停車格，以示收費範圍，且於一定區域範圍內通常亦均設置停
      車收費事項之相關告示牌，衡情，道路駕駛人使用該路邊停車場時，自當知悉
      應負有繳交停車費之義務。準此，異議人使用該公有收費路邊停車場，即應按
      前揭規定及公告內容，依（補）繳費通知單繳費，或事後不待送達（補）繳費
      通知單，自行於寬限之時間內主動查詢補繳費，否則原處分機關自得依前揭道
      路交通管理處罰條例第五十六條第一項第十一款規定予以處罰。至於（補）繳
      費通知單僅紀錄停車時間、費率，及印有管理員簽章，由其上並無停車駕駛人
      收受簽名處一節，此顯僅係一種方便停車駕駛人繳費之觀念通知，亦非行政處
      分，自不發生必須送達始生效力之問題，是異議人於使用該公有收費停車場時
      ，揆諸前開說明，自應知悉其有繳費及主動洽詢繳費之義務，無從以未收受繳
      費通知單一事而卸免其停車後應繳費之義務。
（三）又道路交通管理處罰條例第七條之二第一項固有規定：汽車駕駛人之行為有左
      列情形之一，當場不能或不宜攔截製單舉發者，得對汽車所有人逕行舉發處罰
      ：一、闖紅燈或平交道。二、搶越行人穿越道。三、違規停車而駕駛人不在場
      。四、不服指揮稽查而逃逸，或聞消防車、救護車、警備車、工程救險車之警
      號不立即避讓。五、違規停車或搶越行人穿越道，經各級學校交通服務隊現場
      導護人員簽證檢舉。六、其他違規行為經以科學儀器取得證據資料者。然依停
      車場法第一條所明定：為加強停車之規劃、設置、經營、管理及獎助，以增進
      交通流暢，改善交通秩序，特製定本法；本法未規定者，始適用其他法律之規
      定。足見後者就有關停車之設置、管理等事項，屬道路交通管理處罰條例之特
      別規定而應優先適用。進而關於停車場使用人未依限繳費時，主管機關基於前
      揭依停車場法所為公告內容，以其不依規定繳費製單舉發，此程序上已定一定
      之期間讓行為人為一定之作為，迨期限過後始認其違規而舉發之，當屬依據停
      車場法對舉發程序所為特別規定，此與道路交通管理處罰條例所謂之「逕行舉
      發」不同，應較道路交通管理處罰條例第七之二條優先適用。況參諸汽車駕駛
      人停車後未依規定繳費之違規行為，與道路交通管理處罰條例第七條之二第一
      項第三款之違規停車所指停車未依規定者相較，此應依規定繳費之義務係伴隨
      於停車行為之同時發生，僅係對行為人應繳費之時間予以一定之作為期間，若
      屆期行為人未作為，其前停車行為即因而違規，亦非不得認屬該款所指違規停
      車之情形，且此更屬當場不能舉發之事項，是主管機關依停車場法規定公告之
      舉發程序內容，亦與道路交通管理處罰條例關於舉發程序之規範意旨無違，亦
      可見此舉發程序於法並無違誤，異議人以上揭情詞置辯，實無足採。
（四）異議人另以舉發單位應於違反行為日起三十日內，將相關資料移送管轄機關，
      為何異議人於五年後，始收到裁決書等詞置辯。惟本件係臺北市停車管理處於
      異議人停車後三個月內掣單舉發，有前揭舉發違規通知單可稽，故並無道路交
      通管理處罰條例第九十條所規定逾三個月期間不得舉發之適用；又臺北市停車
      管理處掣單舉發違反道路交通管理處罰條例所列之違規事實，本質上為行政處
      分，而原處分機關本此合法且未經撤銷之行政處分所作成之裁決，自屬合法有
      效，更是依法行政的實踐，異議人持前詞空言抗辯，自不足採。
（五）復按汽車駕駛人在道路收費停車處所停車，不依規定繳費者，處新臺幣六百元
      以上一千二百元以下罰鍰，道路交通管理處罰條例第五十六條第一項第十一款
      定有明文。又在道路收費停車處所停車，不依規定繳費者，其於期限內繳納罰
      鍰或到案聽候裁決者，處罰鍰六百元；逾越應到案期限十五日內，繳納罰鍰或
      到案聽候裁決者，處罰鍰八百元；逾越應到案期限十五日以上、三十日以內，
      繳納罰鍰或到案聽候裁決者，處罰鍰一千元；逾越應到案期限三十日以上，繳
      納罰鍰、到案聽候裁決者或逕行裁決處罰者，處罰鍰一千二百元，違反道路交
      通管理事件統一裁罰基準及處理細則所附之基準表亦有明文之規定。本件異議
      人於違規後，並未於原舉發通知單上所載應到案日期前，到原處分機關聽候裁
      決，而由原處分機關逕行裁決處罰，異議人既未到案聽候裁決，則原處分機關
      依前揭「違反道路交通管理事件統一裁罰基準表」之規定，各逕行裁處罰鍰一
      千二百元，核無不合，並無濫用行政裁量權之情形，尚難認本件原處分機關裁
      處罰鍰之金額有過高或不當之情事，自無法酌減罰鍰數額。
    綜上查證，尚難認本件原處分機關裁處罰鍰之金額有過高或不當之情事，異議人
    所辯，自不足採，異議人違規行為，事證明確，應堪認定。
四、異議人應於到案日期前自行到案聽候裁處，卻未到案聽候裁處，是原處分機關以
    異議人有違反道路交通管理處罰條例第五十六條第一項第十一款之規定，依違反
    道路交通管理事件統一裁罰基準表，就前揭舉發違反道路交通管理事件通知單每
    張均裁處異議人罰鍰一千二百元，核無違誤，本件異議為無理由，應予駁回。
五、據上論斷，應依道路交通案件處理辦法第十九條，裁定如主文。
中      華      民      國    九十三    年     十一     月     三十     日
                                臺灣臺東地方法院交通法庭
                                        法  官  陳弘能
右正本證明與原本無異。
如不服本裁定，應於送達後五日內，向本院提出抗告狀。
                                        書記官  張建成
中      華      民      國    九十三    年     十一     月     三十     日
